臺灣高等法院高雄分院刑事判決　　　　94年度上訴字第1579號
上　訴　人
即　被　告　甲○○
　　　　　　　　　　樓
　　　　　　　　　　（另案於臺灣高雄監獄執行中）
上列上訴人因違反毒品危害防制條例案件，不服臺灣屏東地方法
院94年度訴字第687 號中華民國94年8 月26日第一審判決（起訴
案號：臺灣屏東地方法院檢察署94年度毒偵字第1409、1711號）
，提起上訴，本院判決如下：
     主  文
上訴駁回。
     事  實
一、甲○○曾於90年間因傷害案件，經台灣屏東地方法院判處有
    期徒刑5 月確定。復於87年間因施用毒品案件，經台灣屏東
    地方法院以87年度毒聲字第1161號裁定送臺灣屏東看守所附
    設勒戒處所觀察、勒戒後，經評定認為有繼續施用毒品之傾
    向，由台灣屏東地方法院以88年度毒聲字第67號裁定送戒治
    處所施以強制戒治，嗣經台灣屏東地方法院以88年度毒聲字
    第1265號裁定停止戒治，所餘戒治期間交付保護管束，於89
    年1 月17日保護管束期滿，並經臺灣屏東地方法院檢察署檢
    察官於同年月24日以89年度戒毒偵字第42號為不起訴處分確
    定。又於90年間因施用毒品案件，經臺灣屏東地方法院檢察
    署檢察官聲請強制戒治並提起公訴，由台灣屏東地方法院以
    91年度毒聲字第326 號裁定送戒治處所施以強制戒治，嗣經
    裁定停止戒治，於92年4 月28日強制戒治期滿，並經台灣屏
    東地方法院分別以91年度易字第360 號判處有期徒刑5 月確
    定、以91年度訴字第559 號判處有期徒刑10月確定，定應執
    行有期徒刑1 年2 月，並接續上開傷害罪有期徒刑5 月之後
    執行，於93年5 月28日縮短刑期假釋出獄，於同年8 月9 日
    保護管束期滿，視為執行完畢。又於93年間因施用毒品案件
    ，經台灣屏東地方法院於94年1 月18日以93年度訴字第948
    號判處應執行有期徒刑1 年6 月，於94年2 月14日確定。
二、詎甲○○竟不知戒除毒癮，於92年4 月28日強制戒治執行完
    畢後5 年內，復基於施用第一級毒品海洛因及第二級毒品甲
    基安非他命之概括犯意，自94年2 月3 日某時許起，迄同年
    2 月24日上午9 時許止，在屏東縣東港鎮○○里○○路25之
    210 號4 樓住處內，將海洛因摻水後以針筒注射血管之方式
    ，連續施用海洛因多次，平均每日施用1 次至2 次；及將甲
    基安非他命放入玻璃球內，以火燒烤成煙霧後吸食之方式，
    連續施用甲基安非他命多次，平均每2 至3 天施用1 次。嗣
    先後於94年2 月17日16時29分許，及於同年月24日23時許，
    因其屬列管施用毒品者及另涉犯竊盜案件，經警徵得甲○○
    同意採集其尿液送驗結果，均呈嗎啡及甲基安非他命陽性反
    應，始悉上情。
三、案經屏東縣警察局東港分局及枋寮分局先後報告臺灣屏東地
    方法院檢察署檢察官偵查起訴。
    理  由
一、上揭事實，業據上訴人即被告甲○○於原審及本院審理中坦
    承不諱，且被告先後於94年2 月17日16時29分許、同年月24
    日23時許，為警採集其尿液送驗結果，均呈嗎啡及甲基安非
    他命陽性反應，有長榮大學確認報告及台灣檢驗科技股份有
    限公司濫用藥物尿液檢驗報告各1 紙附卷（見東港分局警卷
    第6 頁、枋寮分局警卷第7 頁）可稽。又被告於87年間因施
    用毒品案件，經台灣屏東地方法院以87年度毒聲字第1161號
    裁定送臺灣屏東看守所附設勒戒處所觀察、勒戒後，經評定
    認為有繼續施用毒品之傾向，由台灣屏東地方法院以88年度
    毒聲字第67號裁定送戒治處所施以強制戒治，嗣經裁定停止
    戒治，所餘戒治期間交付保護管束，於89年1 月17日保護管
    束期滿，並經臺灣屏東地方法院檢察署檢察官於同年月24日
    以89年度戒毒偵字第42號為不起訴處分確定。又於90年間因
    施用毒品案件，經臺灣屏東地方法院檢察署檢察官聲請強制
    戒治並提起公訴，由台灣屏東地方法院以91年度毒聲字第32
    6 號裁定送戒治處所施以強制戒治，嗣經裁定停止戒治，於
    92年4 月28日強制戒治期滿，此有臺灣高等法院被告前案紀
    錄表、臺灣屏東地方法院檢察署刑案資料查註資料紀錄表及
    全國施用毒品案件紀錄表各1 份在卷可憑。被告於92年4 月
    28日強制戒治執行期滿後之5 年內，再犯毒品危害防制條例
    第10條之罪，足見被告之自白與事實相符，自應依法論科。
二、查海洛因、甲基安非他命分別係毒品危害防制條例第2 條第
    2 項第1 款、第2 款所稱之第一級毒品、第二級毒品，依法
    均不得持有、施用。核被告所為，係犯毒品危害防制條例第
    10條第1 項之施用第一級毒品罪及同條第2 項之施用第二級
    毒品罪。被告持有海洛因及甲基安非他命之低度行為，均為
    施用之高度行為所吸收，不另論罪。又被告先後多次施用第
    一級毒品海洛因及第二級毒品甲基安非他命之犯行，均時間
    緊接，所犯構成要件相同，顯係基於概括犯意反覆為之，為
    連續犯，均應依刑法第56條規定，分別以1 罪論，並各加重
    其刑。又被告所犯上開2 罪間，犯意各別，行為互殊，應予
    分論併罰。公訴人雖僅就被告自94年2 月17日16時29分許回
    溯72小時內某時；及自同年月24日23時許回溯72小時某時內
    ，在不詳處所，各施用海洛因及甲基安非他命2 次之犯行提
    起公訴，惟其餘部分與起訴部分有連續犯之裁判上一罪關係
    ，已如前述，應為起訴效力所及，本院自應併予審理，附此
    敘明。又被告曾於90年間因傷害案件，經台灣屏東地方法院
    判處有期徒刑5 月確定，及於90年間因違反毒品危害防制條
    例案件，經台灣屏東地方法院以91年度易字第360 號判處有
    期徒刑5 月確定、以91年度訴字第559 號判處有期徒刑10月
    確定，定其應執行有期徒刑為1 年2 月，並接續上開傷害罪
    有期徒刑5 月之後執行，於93年5 月28日縮短刑期假釋出獄
    ，同年8 月9 日保護管束期滿，視為執行完畢，有臺灣高等
    法院被告前案紀錄表及臺灣屏東地方法院檢察署刑案資料查
    註紀錄表各1 份在卷可考，其於有期徒刑執行完畢後5 年內
    ，再犯本件有期徒刑以上之2 罪，均為累犯，各應依刑法第
    47條規定加重其刑。又因其同時有2 項刑之加重事由，各應
    依法遞加重之。
三、原審以被告罪證明確，適用毒品危害防制條例第10條第1 項
    、第2 項，刑法第11條前段（原判決漏載前段）、第56條、
    第47條、第51條第5 款規定，審酌被告曾因施用毒品犯行，
    經送觀察、勒戒、強制戒治並受徒刑之執行後，仍無法戒除
    毒癮，繼續施用毒品不輟，顯見其陷溺已深，無視於毒品對
    於自身健康之戕害及國家對於杜絕毒品犯罪之禁令，惡性非
    輕，並審酌施用毒品之期間、次數，及犯後坦承犯行，態度
    尚可等一切情狀，就連續施用第一級毒品部分，處有期徒刑
    1 年2 月，就連續施用第二級毒品部分，處有期徒刑7 月，
    並定應執行刑為有期徒刑1 年8 月，其認事用法核無違誤，
    量刑亦稱妥適，被告上訴意旨徒以原審量刑過重而指摘原判
    決不當，為無理由，應予駁回。
據上論斷，應依刑事訴訟法第368條，判決如主文。
本案經檢察官王登榮到庭執行職務。
中　　華　　民　　國　　94　　年　　11　　月　　30　　日
                  刑事第六庭    審判長法  官  王憲義
                                      法  官  張盛喜
                                      法  官  李璧君
以上正本證明與原本無異。
施用第一級毒品部分如不服本判決應於收受本判決後10日內向本
院提出上訴書狀，其未敘述上訴理由者，並得於提起上訴後10日
內向本院補提理由書狀（均須按他造當事人之人數附繕本）「切
勿逕送上級法院」。
其餘部分不得上訴。
中　　華　　民　　國　　94　　年　　12　　月　　1 　　日
　　　　　　　　　　　　　　　　　　　書記官  唐奇燕
附錄本判決論罪科刑法條：
毒品危害防制條例第10條
施用第一級毒品者，處6 月以上5 年以下有期徒刑。
施用第二級毒品者，處3 年以下有期徒刑。
